【裁判字號】    89,交易,412
【裁判日期】    891025
【裁判案由】    業務過失傷害
【裁判全文】
臺灣桃園地方法院刑事判決                        八十九年度交易字第四一二號
    公  訴  人  臺灣桃園地方法院檢察署檢察官
    被      告  乙○○
右列被告因過失傷害案件，經檢察官提起公訴（八十九年度偵字第七二一二號），本
院判決如左：
        主  文
乙○○從事業務之人，因業務上之過失傷害人，處有期徒刑貳月，如易科罰金以參佰
元折算壹日。
        事  實
一、乙○○係桃源飲料有限公司之司機兼送貨員，為從事駕駛業務之人，於民國八十
    九年四月二十八日下午五時五十分許，駕駛車號為ＤＧ－三五七二號自用小貨車
    ，沿桃園縣蘆竹鄉○○路由大竹路往大興路方向直行，途經時速限制為卅公里之
    上興路與大新一街之無號誌交岔路口，其本應注意行車速度，應依標誌之規定，
    又行經無號誌之交岔路口時，應減速慢行，作隨時停車之準備，亦應注意車前狀
    況，並隨時採取必要之安全措施，且依當時情形，又無不能注意之情形，竟疏未
    注意，以四十公里之時速通過前開交岔路口，適甲○○○駕駛車號為ＬＢ－八五
    一三之自用小客車，沿桃園縣蘆竹鄉○○○街由大新路之反方向直行，亦途經前
    開交岔路口，其亦疏未注意車輛行至無號誌之交岔路口，支線道車應暫停讓幹線
    道車先行，以致乙○○所駕前開車輛之右前方撞擊甲○○○所駕前開車輛之左前
    方，致甲○○○因之受有頭部外傷、左肩及左小腿挫傷及扭傷等傷害。嗣乙○○
    於警員到場處理而未發現其犯罪前，主動表明係其駕駛前開車輛肇事，而接受裁
    判。
二、案經甲○○○訴由桃園縣警察局大園分局報告臺灣桃園地方法院檢察署檢察官偵
    查起訴。
        理  由
一、訊據被告乙○○固承認有於右開時、地肇事，然辯稱：肇事之交岔路口之右手邊
    （即上興路往大興路之方向，在大新一街之交岔路口）有蓋房子的招牌擋到交岔
    路口的視線，伊開到交岔路口一進來的地方才看到告訴人的車子，然該時剎車已
    來不及云云。惟查：被告於警訊時自承其通過肇事之交岔路口時之行車時速為四
    十公里，依卷附之道路交通事故調查報告表觀之，右開肇事之交岔路口之時速限
    制係卅公里，由被告駕駛方向欲橫越右開交岔路口之距離則為十．二公尺，若被
    告確依行車速限行車，並減速慢行，作隨時停車之準備，且注意車前狀況，則前
    開交岔路口即使確有招牌擋住其視線（警員丙○○到庭證稱前開交岔路口確有建
    築工地圍圍籬），其至交岔路口看見告訴人之來車後，亦絕無剎車不及之理。被
    告於右揭時、地駕車既本應注意行車速度，應依標誌之規定，又行經無號誌之交
    岔路口時，應減速慢行，作隨時停車之準備，亦應注意車前狀況，並隨時採取必
    要之安全措施，此在道路交通安全規則第九十三條第一項本文、第四款、第九十
    四條第二項，分別定有明文，當時情形，被告亦無不能注意之情事，其能注意竟
    疏未注意致肇本件車禍，其有過失甚為灼然，台灣省桃園區車輛行車事故鑑定委
    員會鑑定意見書中，亦認被告有上開過失，此有該會之鑑定意見書在卷足憑。又
    被害人受有傷害，確係被告上開過失行為所致，亦經被害人指訴，復有診斷書一
    紙在卷足稽，是被告之過失與被害人之受傷具有因果關係，自應負過失傷害罪責
    。另被告於案發後，警員到場處理而未發現其犯罪前，主動表明係其駕駛前開車
    輛肇事，而接受裁判，此業據警員丙○○到庭證述屬實，故其所為已合於自首之
    要件。告訴人行經前開交岔路口，亦疏未注意車輛行至無號誌之交岔路口，支線
道車應暫停讓幹線道車先行（道路交通安全規則第一百零二條第一項第二款），
    以致肇釀本件車禍，其本身自亦與有過失，前開台灣省桃園區車輛行車事故鑑定
    委員會鑑定意見書中亦同此是認，告訴人雖辯稱伊所駕車輛已經駛至交岔路口之
    上興路中央分向線，被告才撞過來云云，然本案中告訴人亦係沿大新一街直行，
    並非係轉彎車輛，因之，自無道路交通安全規則第一百零二條第一項第六款但書
    「但直行車尚未進入交岔路口，而轉彎車已達中心處開始轉彎，直行車應讓轉彎
    車先行」之問題，況本案中，被告之車損係在右前方，而告訴人之車損則在左前
    方，此為雙方所不否認，若告訴人前開所言屬實，則其之主要車損自應偏在左後
    方，可見車禍當時，其之車輛尚未駛過交岔路口之中心處，其猶不得脫免上開之
    與有過失之責任。
二、被告係桃源飲料有限公司之司機兼送貨員，為從事駕駛業務之人，故核其所為，
    係犯刑法第二百八十四條第二項前段之業務過失傷害罪。被告犯後自首，應依刑
    法第六十二條前段之規定，減輕其刑。爰審酌被告之過失程度、告訴人與有過失
    、被告尚無任何前科，其素行良好（此有台灣高等法院被告全國前案紀錄表一紙
    可憑）、告訴人之傷勢等一切情狀，量處如主文所示之刑，並諭知易科罰金之折
    算標準。
據上論斷，應依刑事訴訟法第二百九十九條第一項前段，刑法第二百八十四條第二項
前段、第六十二條前段、第四十一條，罰金罰鍰提高標準條例第一條前段、第二條，
判決如主文。
本案經檢察官何祖舜到庭執行職務
中      華      民      國      八十九    年    十      月      廿五    日
                                臺灣桃園地方法院刑事第一庭
                                      法  官    曾  雨  明
右正本證明與原本無異。
如不服本判決，應於判決送達後十日內向本院提出上訴狀( 應附繕本 )，上訴於
臺灣高等法院。
                                      書記官    戴  育  萍
中        華        民        國   八十九   年    十    月     三十     日
附論罪科刑依據之法條：
刑法第二百八十四條第二項前段
從事業務之人，因業務之過失傷害人者，處一年以下有期徒刑、拘役或一千元以下罰
金。


司法院資訊處製作；財團法人民間司法改革基金會備份。
